臺灣桃園地方法院民事判決　　　　　　　99年度小上字第72號
上　訴　人　吳嘉祥
被　上訴人　吳虹怜
上列當事人間請求損害賠償事件，上訴人對於中華民國99年8 月
23日本院中壢簡易庭99年度壢小字第658 號第一審判決提起上訴
，本院判決如下：
    主  文
上訴駁回。
第二審訴訟費用新臺幣壹仟伍佰元由上訴人負擔。
    理  由
一、按對於小額程序之第一審裁判，得上訴或抗告於管轄之地方
    法院，然非以其違背法令為理由，不得為之，民事訴訟法第
    436 條之24第1 項、第2 項定有明文。而上訴狀應記載上訴
    理由，表明下列各款事項：(1)原判決所違背之法令及其具體
    內容。(2)依訴訟資料可認為原判決有違背法令之具體事實，
    民事訴訟法第436 條之25亦有明定。本件上訴人主張桃園縣
    政府地下停車場之機車停車格是給桃園縣政府的員工停放，
    被上訴人並非桃園縣政府之員工，被上訴人所為即屬非法停
    車，不因該停車場老闆有無同意被上訴人停放而有不同，原
    審竟認本件並無過失相抵之適用，原審顯有判決理由矛盾及
    判決違背法令之情形。又被上訴人並未證明其所受損害之金
    額，原審僅憑被上訴人提出之估價單即作出判決，亦有判決
    不備理由或理由矛盾之違法等語，經核其上訴理由對於原審
    判決違背法令之情事，已有具體之指摘，是上訴人提起本件
    上訴，應認為已具備合法要件。
二、按小額程序之第二審判決，依上訴意旨足認上訴為無理由者
    ，得不經言詞辯論為之，民事訴訟法第436 條之29第2 款定
    有明文。本件被上訴人於原審起訴主張上訴人駕駛訴外人吳
    嘉然所有車牌號碼Q7－6801號之自用小客車，於民國98 年9
    月25日15時55分許，在桃園縣政府前地下一樓停車場，因駕
    車不慎，撞擊被上訴人所有車牌號碼JK5-736 號重型機車（
    下稱系爭機車），系爭機車因而受損，經被上訴人向訴外人
    正康車業行送修後，系爭機車之修復費用為工資新台幣（下
    同）15,000元，零件部分22,200元，扣除折舊後為323 元，
    合計為15,323元，故請求上訴人給付被上訴人15,323元等語
    。經查，被上訴人就其上開請求，業據於原審提出車損照片
    10張、估價單2 份為證（參見原審卷第8 頁至第11頁、第27
    頁、第31頁至第33頁）。上訴人雖抗辯原審僅憑被上訴人提
    出之估價單即為系爭機車損失修復費用金額之認定，有違經
    驗、論理及證據法則，並有判決不備理由或理由矛盾之違法
    云云。惟按民事訴訟法第222 條第1 項、第3 項等規定，法
    院為判決時，應斟酌全辯論意旨及調查證據之結果，依自由
    心證判斷事實之真偽，不得違背論理及經驗法則；所謂經驗
    法則，係指由社會生活累積的經驗歸納所得之法則而言；而
    事實之真偽，應由事實審法院斟酌辯論意旨及調查證據之結
    果，依自由心證判斷之，苟其判斷並不違背法令，即不許當
    事人以空言指摘（最高法院著有21年上字第1406號判例可資
    參照），查本院曾發函向正康車業行查詢上開估價單中所載
    內容是否分別為工資及零件費用，其中22,200元有無包含工
    資在內等事項，正康車業行函覆本院之內容略以：系爭機車
    22,200元未包含工資等語，足認上開估價單確係正康車業行
    依系爭機車因本件事故所生之損害現況，所估出之修復費用
    ，上訴人對此復未能提出其他反證加以推翻，或具體指出該
    估價單有何不實之處，是上訴人之上開抗辯，尚乏所據，自
    難採信。況且，原審就證據取捨結果所為之事實認定，屬事
    實審法院之職權範圍，是上訴人執此主張原審判決此部分有
    違背經驗、證據及論理法則云云，亦非可採。
三、上訴人另抗辯被上訴人非桃園縣政府之員工，其將機車停放
    於供桃園縣政府員工停放之機車停車格內，即屬非法停車，
    應有過失相抵之適用云云。然查，被上訴人是否就系爭機車
    損害之發生與有過失之認定，應重在被上訴人停置系爭機車
    之位置有無停車格，及被上訴人是否有確實將系爭機車置放
    於停車格內，至何人有權就停車格為使用，究屬停車格使用
    者與管理者間之內部管理問題，應與本件被上訴人有無過失
    之情無涉，原審本於證人李安慶即桃園縣政府地下停車場管
    理室組長之證詞及桃園縣政府警察局桃園分局99年7 月28日
    桃警分交字第0991038407號函附資料，認定被上訴人確已將
    系爭機車停放於停車格內，被上訴人並無過失，而無過失相
    抵之適用，此部分判決並無違誤，上訴人仍執上開事由主張
    過失相抵，為不足採。
四、綜上所述，原審並無上訴人所指判決違背法令之情事，上訴
    人提起本件上訴，求為判決並聲明原判決廢棄，及被上訴人
    在原審之訴駁回，惟依其上訴意旨足認上訴為無理由，爰依
    民事訴訟法第439 條之29第2 款規定，不經言詞辯論，逕以
    判決駁回。
五、訴訟費用之負擔：本件上訴裁判費為1,500 元，應由上訴人
    負擔，爰確定如主文第2 項所載。
六、據上論結，本件上訴為無理由，依民事訴訟法第436 條之32
    第2 項、第449 條第1 項、第436 條之29第2 款、第78條、
    第436 條之32第1 項、第436 條之19第1項，判決如主文。
中    華    民    國   100    年    3     月    31    日
                  民事第一庭  審判長法  官  郭琇玲
                                    法  官  郭俊德
                                    法  官  林哲賢
以上正本證明與原本無異
不得上訴
中    華    民    國   100    年    3     月    31    日
                                    書記官  陳佳彬